臺灣彰化地方法院刑事判決　　　　　　　　　　　　　　九十年度簡字第一四號
　　公　訴　人　臺灣彰化地方法院檢察署檢察官
　　被　　　告　甲○○○開發股份有限公司
　　代　表　人　乙○○
　　被　　　告　丙○○
右列被告等因違反就業服務法等案件，經檢察官聲請簡易判決處刑（八十九年度偵字
第九０六一號、九十年度偵字第一九四三號），本院北斗簡易庭簽移本院依通常程序
處理，經本院訊問被告自白犯罪後，認符合刑事訴訟法第四百四十九條第二項情形，
逕以簡易判決處刑如左：
        主      文
甲○○○開發股份有限公司，法人之受雇人，因執行業務意圖營利，違反任何人不得
媒介外國人非法為他人工作之規定，科罰金新台幣柒萬元。
丙○○意圖營利，違反任何人不得媒介外國人非法為他人工作之規定，處拘役參拾日
，如易科罰金，以參佰元折算壹日。緩刑貳年。
        事實及理由
一、本案犯罪事實除補增：「丙○○竟意圖營利，明知蕭天發僅欲申請聘僱一名外籍
    勞工，仍於八十九年八月間利用為不知情之蕭天發（已另為不起訴處分）申請聘
    僱之機會，另偽以蕭天發為雇主而填載於其業務上作成之雇主聘僱外籍勞工申請
    書上，復持該申請書向行政院勞工委員會提出申請，以此方式非法再引進外籍勞
    工一名（即ＮＩＮＩＮ  ＭＡＲＩＡＭＡ），並將ＮＩＮＩＮ  ＭＡＲＩＡＭＡ
    直接媒介至彰化縣彰化市○○路三六一巷三七號王淑珍住處，為王淑珍（已另案
    審結）照顧其父王庭秀，並向王淑珍收取仲介費用新台幣二萬元，足生損害於蕭
    天發及行政院勞工委員會對於外籍勞工管理之正確性，並影響本地勞工之就業權
    益。」外，其餘認與檢察官起訴書所載相同，茲引用如附件。
二、本案業據被告於本院訊問時自白犯罪，其餘證據引用檢察官起訴書所載。
三、查被告行為後，就業服務法已於九十一年一月二十一日修正公布，並自同年月二
    十三日生效，該法修正後有關任何人不得媒介外國人非法為他人工作之規定，已
    將原條次（舊法係第五十六條）修改為第四十五條，又該法修正後意圖營利，違
    反修正後第四十五條規定者之罰則，其法定刑已由原三年以下有期徒刑、拘役或
    科或併科新台幣六十萬元以下罰金，提高為三年以下有期徒刑、拘役或科或併科
    新台幣一百二十萬元以下罰金，並修正條次（舊法係第五十九條第二項）為第六
    十四條第二項，新舊法比較之結果，以舊法有利於被告，依刑法第二條第一項但
    書規定應依修正前之就業服務法之規定處斷，先予敘明。次按任何人不得意圖營
    利，媒介外國人非法為他人工作；再法人之受僱人，因執行業務，不得意圖營利
    ，媒介外國人非法為他人工作，修正前之就業服務法第五十九條第二、四款及第
    五十六條定有明文。又修正前之就業服務法就違反規定之處罰係採行為人與法人
    併罰原則，亦即法人之代表人、代理人、受僱人或其他從業人員，因執行業務犯
    刑罰規定，除處罰屬自然人之代表人外，對於該法人本身亦併科以罰金，此稽之
    該法第五十九條第四項之規定可明。故核被告丙○○所為，係違反修正前就業服
    務法第五十九條第二項意圖營利非法媒介罪，及犯刑法第二百十六條行使第二百
    十五條之業務上登載不實之文書罪。其於業務上作成之文書登載不實後進而行使
    ，登載不實之低度行為應為行使之高度行為所吸收，不另論罪。其所犯上開二罪
    間，有方法結果之牽連關係，依刑法第五十五條後段之規定，應從較重之意圖營
    利非法媒介罪。而被告甲○○○開發股份有限公司則犯同條第四項之罪。爰審酌
    被告丙○○為追求業績，而無視法律禁止之規定，惟其素行尚佳、犯後態度良好
    暨其犯罪之動機、目的、所生危害，及被告甲○○○開發股份有限公司係經營人
    力仲介，竟貪圖利益，罔顧本國勞工就業之權益等一切情狀，分別量處被告二人
    如主文所示之刑。再查被告丙○○前未曾受有期徒刑以上刑之宣告，有臺灣彰化
    地方法院檢察署刑案資料查註紀錄表及臺灣高等法院被告全國前案紀錄表足憑，
    其因一時失慮，致罹刑章，經此偵審程序，當知警惕，應無再犯之虞，本院認其
    刑之宣告，以暫不執行為適當，爰宣告緩刑二年，以啟自新。
四、末查被告丙○○為前開犯罪行為後，刑法第四十一條已於九十年一月十日修正公
    布，並自同年月十二日生效，惟修正前後之規定，對於被告得否易科罰金不生影
    響，尚無比較新舊法之實益，仍應依刑法第二條第一項前段之從新原則，適用修
    正後之刑法第四十一條第一項前段之規定，並就被告丙○○之部分諭知易科罰金
    之折算標準。
五、依刑事訴訟法第四百四十九條第二項、第三項、第四百五十一條之一第三項、第
    四百五十四條第二項、第四百五十五條之一第二項、第二百九十九條第一項前段
    ，修正前就業服務法第五十九條第二項、第四項、第五十六條，刑法第十一條前
    段、第二條第一項、第二百十六條、第二百十五條、第五十五條、修正後刑法第
    四十一條、第七十四條第一款，罰金罰鍰提高標準條例第一項、第二條，逕以簡
    易判決處刑如主文。
六、本件係依被告具體求刑之範圍內所為之科刑判決，被告不得上訴。
中      華      民      國    九十一    年      一      月    三十一    日
                              臺灣彰化地方法院刑事第一庭
                                    審判長法  官  葉  榮  郎
                                          法  官  郭  麗  萍
                                          法  官  簡  璽  容
右正本證明與原本無異。
本件係依被告具體求刑之範圍內所為之科刑判決，被告不得上訴。
公訴人如不服本判決，應於判決送達後十日內向本院提出上訴狀( 須附繕本 )。
                                      法院書記官  王  惠  嬌
中      華      民      國    九十一    年      二      月      一      日
就業服務法第五十九條
違反第五十六條規定者，處六月以下有期徒刑、拘役或科或併科新臺幣十五萬元以
　下罰金。
意圖營利而犯前項之罪者，處三年以下有期徒刑、拘役或科或併科新臺幣六十萬元
　以下罰金。
以犯第一項之罪為常業者，處五年以下有期徒刑、拘役或科或併科新台幣一百五十
　萬元以下罰金。
法人之代表人、法人或自然人之代理人、受雇人或其他從業人員，因執行業務犯前
　三項之罪者，除處罰其行為人外，對該法人或自然人亦科以各該項之罰金。
就業服務法第五十六條
任何人不得媒介外國人非法為他人工作。
